---
title: "rendu_4_Rmarkdown"
author: "Benjamin Orlik"
date: "26/04/2020"
output: html_document
---

## Installation des library necessaires ##

```{r}
library("knitr")
library("rmarkdown")
library("markdown")
library("lubridate")
library("forecast")
library("tidyverse")
```

## Creation d'une serie temporelle de CO2 ##

```{r}
hawai <- read_csv("data/hawai.csv")
CO2_ts <- ts(c(hawai$CO2), start = c(1958, 3), frequency = 12)
CO2_ts
```

## Separation en partie d'entrainement et de test ##

Avec comme objectif, d'obtenir 70 % de donnees d'entrainement, il faut finir en 1989.

```{r}
hawai_ts_train <- window(CO2_ts, end = c(1989, 12))
hawai_ts_test <- window(CO2_ts, start = c(1990, 1))
```

## Creation d'un modele ETS pour les donnees d'entrainement ##

```{r}
hawai_model <- ets(hawai_ts_train)
hawai_model
autoplot(hawai_model)
```

On observe une hausse du niveau de CO2 de 1958 à 1990 et on voit égqlement une variation saisonniere du niveau de CO2.
(M,Ad,M) signifie que l'erreur est multiplicative, la tendance est presente, et la saison est multiplicative.


## Projection de la prevision de CO2 atmosphérique ##

```{r}
hawai_ets <- hawai_ts_train %>% ets()
hawai_fc <- hawai_ets %>% forecast(h=12*10)
hawai_fc %>% autoplot() 
summary(hawai_fc)

autoplot(CO2_ts)
autoplot(hawai_ts_test)
```

Par comparaison, on peut voir que la prediction de l'ETS semble bonne pour la variation saisonniere.
En revanche, on remarque globalement que les predictions sont en dessous de la realite.

# On peut aussi vérifier la précision de la prevision :

```{r}
accuracy(hawai_fc, CO2_ts)
```

## Analyse des residus ##

```{r}
checkresiduals(hawai_ets)
```

On observe dans le graphique "Lag" que certaines données dépassent le seuil de confiance d'autocorrélation. Il existe donc une corrélation signidicative dans les données.
Enfin, le graphique "residuals" semble graphiquement suivre une loi normale.

# Test de Shapiro 

Pour verifier la normalité, on effectue un test de Shapiro :

```{r}
hawai_residu <- residuals(hawai_ets)
shapiro.test(hawai_residu)
```

On obtient une p-value proche de zero, donc significative. Cela signifit que l'echantillon ne suis donc pas une loi normale.

## Amelioration du modele ##

On peut aussi ameliorer le modele pour obtenir une meilleure prediction en effetuant un pretraitement. On peut par exemple optimiser la valeur lambda :

```{r}
BoxCox.lambda(hawai_ts_train)

hawai_ets <- hawai_ts_train %>% ets(lambda = 0.1127)
hawai_fc <- hawai_ets %>% forecast(h=12*10)
hawai_fc %>% autoplot() 
summary(hawai_fc)
```

Le resultat semble bien meilleur. On peut observer une forte diminution de la variabilite du modele (partie bleue)


```{r setup, include=FALSE}
knitr::opts_chunk$set(echo = TRUE)
```